【裁判字號】    98,訴,3628
【裁判日期】    981231
【裁判案由】    毒品危害防制條例
【裁判全文】
臺灣板橋地方法院刑事判決              98年度訴字第3628號
公  訴  人  臺灣板橋地方法院檢察署檢察官
被      告  潘中心
上列被告因違反毒品危害防制條例案件，經檢察官提起公訴（九
十八年度毒偵字第六一二八號），被告於本院準備程序進行中，
就被訴事實為有罪之陳述，經本院告知簡式審判程序意旨，並聽
取公訴人及被告之意見後，本院合議庭裁定由受命法官獨任依簡
式審判程序審理，並判決如下：
    主  文
潘中心施用第一級毒品，處有期徒刑柒月；又施用第二級毒品，
處有期徒刑參月。應執行有期徒刑捌月。
    事  實
一、潘中心前因施用毒品案件，經臺灣臺北地方法院以九十四年
    度毒聲字第六五一號裁定送觀察、勒戒後，認無繼續施用毒
    品之傾向，而於民國九十五年一月三日執行完畢釋放，並由
    臺灣臺北地方法院檢察署檢察官以九十四年度毒偵緝字第三
    三一號為不起訴處分確定。詎仍不知悛悔，其明知海洛因、
    甲基安非他命係業經公告列為毒品危害防制條例第二條第二
    項第一、二款之第一、二級毒品，不得非法持有、施用，詎
    仍未戒除施用毒品習性，復各基於施用第一、二級毒品海洛
    因、甲基安非他命之犯意，分別於九十八年八月十九日晚間
    十時、同日晚間十一時許，在臺北縣永和市○○路○段五十
    二巷十一號友人廖正中住處內，分別施用第一級毒品海洛因
    、第二級毒品甲基安非他命各一次（施用第一級毒品海洛因
    罪部分，起訴書誤載為於九十八年八月二十日下午二時三十
    五分許為警採尿前回溯二十六小時內之某時，在不詳處所）
    。嗣於翌（二十）日下午一時五十分許，在上址為警查獲。
    嗣經警依法對其採集尿液送驗後，始查悉上情。
二、案經臺北縣政府警察局移送臺灣板橋地方法院檢察署檢察官
    偵查起訴。
    理  由
壹、程序事項：
    被告潘中心所犯係死刑、無期徒刑或最輕本刑為三年以上有
    期徒刑以外之罪，亦非屬高等法院管轄第一審之案件，其於
    準備程序中就被訴事實為有罪之陳述，經本院告知簡式審判
    程序之旨，並聽取公訴人及被告之意見後，經本院合議庭認
    為適宜，乃依刑事訴訟法第二百七十三條之一第一項規定，
    裁定由受命法官獨任進行簡式審判程序，先予敘明。
貳、實體事項：
一、上揭犯罪事實，業據被告於本院準備程序及審理中供承不諱
    ，且被告於前揭查獲時地為警依法對其採集之尿液經送請臺
    灣檢驗科技股份有限公司以酵素免疫分析法（EIA）初步檢
    驗及氣相層析質譜儀分析法（GC/MS）確認檢驗結果，確呈
    鴉片類（嗎啡）及安非他命類（安非他命及甲基安非他命）
    陽性反應，此有該公司出具之九十八年九月三日濫用藥物檢
    驗報告一紙在卷可參（參見偵卷第四四頁）。綜上所述，足
    認被告之自白核與事實相符，應可採為論罪科刑之依據。查
    本件被告前因施用毒品案件，經臺灣臺北地方法院以九十四
    年度毒聲字第六五一號裁定送觀察、勒戒後，認無繼續施用
    毒品之傾向，而於九十五年一月三日執行完畢釋放，並由臺
    灣臺北地方法院檢察署檢察官以九十四年度毒偵緝字第三三
    一號為不起訴處分確定一節，此有臺灣高等法院被告前案紀
    錄表一份在卷可參，被告既曾於前揭觀察、勒戒執行完畢釋
    放後五年內再犯本件分別施用第一級毒品海洛因、第二級毒
    品甲基安非他命之犯行，即屬毒品危害防制條例第二十三條
    第二項所定「五年內再犯」之情形，自應對其追訴處罰。從
    而，本件事證已臻明確，被告犯行洵堪認定，應予依法論科
    。
二、核被告所為，係犯毒品危害防制條例第十條第一項之施用第
    一級毒品海洛因罪、同條第二項之施用第二級毒品甲基安非
    他命罪。被告各持有第一、二級毒品海洛因及甲基安非他命
    後，進而施用，其各持有之低度行為應被其各施用之高度行
    為所吸收，均不另論罪。被告所犯施用第一、二級毒品海洛
    因及甲基安非他命二罪間，犯意各別，罪名互殊，應予分論
    併罰。爰審酌被告屢犯不改，顯見其意志不堅，缺乏勒戒動
    機，其施用毒品足以導致精神障礙、性格異常，甚至造成生
    命危險，戕害一己之身體健康，惟其犯後已能坦承犯行，態
    度尚稱良好等一切情狀，分別量處如主文所示之刑，並定其
    應執行之刑。另本件於查獲當時雖尚有扣得第一級毒品海洛
    因一包（驗餘淨重零點一一九六公克）、吸食器一組、注射
    針筒一支、分裝勺一支等物，惟被告迭於警詢及偵審中即已
    否認為其所有，而均陳稱該等物品均係另案被告廖正中所有
    一節（參見偵卷第八、三一—三二頁），準此，自難認該等
    物品確為被告所有之物，是就該等物品爰不於本件中併予宣
    告沒收銷燬，而宜於另案被告廖正中涉嫌相關毒品案件中另
    行處理為妥，併予敘明。
據上論斷，應依刑事訴訟法第二百七十三條之一第一項、第二百
九十九條第一項前段，毒品危害防制條例第十條第一項、第二項
，刑法第十一條前段、第五十一條第五款，判決如主文。
本案經檢察官蘇振文到庭執行職務。
中    華    民    國    98    年    12    月    31    日
                  刑事第六庭    法  官  林家賢
上列正本證明與原本無異。
如不服本判決，應於判決送達後十日內，向本院提出上訴書狀，
並應敘述具體理由；其未敘述上訴理由者，應於上訴期間屆滿後
二十日內向本院補提理由書（均須按他造當事人之人數附繕本）
「切勿逕送上級法院」。
                                書記官  林政良
中    華    民    國    98    年    12    月    31    日
附錄本判決論罪科刑法條：
毒品危害防制條例第十條：
施用第一級毒品者，處六月以上五年以下有期徒刑。
施用第二級毒品者，處三年以下有期徒刑。

司法院資訊處製作；財團法人民間司法改革基金會備份。
